臺灣板橋地方法院刑事判決　　　　　　　　　　　　九十一年度訴字第一八九七號
　　公　訴　人　臺灣板橋地方法院檢察署檢察官
　　被　　　告　甲○○　男　三.
右列被告因違反毒品危害防制條例案件，經檢察官提起公訴（九十一年度毒偵字第二
○八六號），本院判決如左：
    主      文
甲○○連續施用第一級毒品，處有期徒刑捌月，扣案第一級毒品海洛因壹包（驗餘淨
重壹點柒伍公克）、含海洛因殘渣之塑膠袋貳拾肆個，均沒收銷燬之，扣案電子磅秤
壹個、分裝杓貳支、分裝袋拾個、攪拌機壹臺，均沒收；又連續施用第二級毒品，
處有期徒刑陸月，扣案第二級毒品安非他命包（驗餘淨重合計肆點陸公克）沒收銷
燬之，扣案分裝杓壹支，沒收。應執行有期徒刑壹年，扣案第一級毒品海洛因壹包（
驗餘淨重壹點柒伍公克）、含海洛因殘渣之塑膠袋貳拾肆個、第二級毒品安非他命
包（驗餘淨重合計肆點陸公克），均沒收銷燬之，扣案電子磅秤壹個、分裝杓支、
分裝袋拾個、攪拌機壹臺，均沒收。
    事      實
一、甲○○曾因施用第二級毒品安非他命案件，經檢察官聲請而由本院裁定送勒戒處
    所觀察、勒戒（八十八年度毒聲字第六六九一號裁定）後，認無繼續施用毒品之
    傾向，經檢察官於八十八年十一月九日為不起訴處分（八十八年度毒偵字第二○
    九六號）確定；嗣其又因施用第二級毒品安非他命案件，經檢察官聲請而由本院
    裁定送勒戒處所觀察、勒戒（九十年度毒聲字第一七○八號裁定）後，認無繼續
    施用毒品之傾向，經檢察官於九十年五月二日為不起訴處分（九十年度毒偵字第
    一八三四號）確定。詎其竟不思悔悟，明知海洛因及安非他命分別係毒品危害防
    制條例所定之第一級、第二級毒品，均不得持有及施用，竟基於施用第一級毒品
    海洛因之概括犯意，於九十一年四月至九十一年六月十三日二十二時間，連續多
    次在臺北縣三重市○○街一五八號四樓閣樓，以香菸沾取之方式，施用第一級毒
    品海洛因；另基於施用第二級毒品安非他命之概括犯意，於九十一年二月至九十
    一年五月間，連續多次在臺北縣三重市○○街一五八號四樓閣樓，以自製吸食器
    施用第二級毒品安非他命。殆九十一年六月十三日二十三時二十分許，為警在臺
    北縣三重市○○街一五八號四樓閣樓查獲，並扣得甲○○所有之第一級毒品海洛
    因一包（驗餘淨重一．七五公克）、第二級毒品安非他命三包（驗餘淨重合計四
    ．六公克）、含海洛因殘渣之塑膠袋二十四個、分裝袋三十個、攪拌機一臺、電
    子磅秤一個及分裝杓三支。
二、案經臺北縣政府警察局三重分局移送臺灣板橋地方法院檢察署檢察官偵查起訴。
    理      由
一、訊據被告甲○○坦承右揭犯罪事實，而被告於九十一年六月十三日二十三時二十
    分許為警查獲後所採取之尿液檢體，經檢驗出有鴉片類之陽性反應，此有台灣檢
    驗科技股份有限公司於九十一年七月五日出具之「濫用藥物尿液檢驗報告」〈編
    號：ＣＨ＼２００２＼６０４０６〉及「臺北縣警察局三重分局查獲毒品案件被
    移送者姓名代碼對照表」各一紙（見臺灣板橋地方法院檢察署九十一年度毒偵字
    第二○八六號卷〈下簡稱偵卷〉第四十二頁、第四十三頁）。且扣案結晶物經鑑
    驗係第二級毒品安非他命（驗餘淨重合計四．六公克），此有「臺北縣警察局三
    重分局查獲涉嫌毒品危害防制條例毒品初步鑑驗報告單」一紙附卷足憑（見偵卷
    第十四頁），又扣案粉狀物，經囑託法務部調查局鑑驗，結果認係海洛因（驗餘
    淨重一．七五公克），此有法務部調查局鑑定通知書（調科壹字第○六○○○六
    二九六號）一紙附卷可稽（見偵卷第四十八頁）。復有扣案含海洛因殘渣之塑膠
    袋二十四個、電子磅秤一個、分裝杓支、分裝袋三十個、攪拌機一臺足資佐證
    ，堪認被告前揭分別連續施用第一級毒品海洛因及第二級毒品安非他命之自白與
    事實相符；又被告甲○○曾因施用第二級毒品安非他命案件，經檢察官聲請而由
    本院裁定送勒戒處所觀察、勒戒（八十八年度毒聲字第六六九一號裁定）後，認
    無繼續施用毒品之傾向，由檢察官於八十八年十一月九日為不起訴處分（八十八
    年度毒偵字第二○九六號）確定；嗣其又因施用第二級毒品安非他命案件，經檢
    察官聲請而由本院裁定送勒戒處所觀察、勒戒（九十年度毒聲字第一七○八號裁
    定）後，認無繼續施用毒品之傾向，經檢察官於九十年五月二日為不起訴處分（
    九十年度毒偵字第一八三四號）確定，此有該等不起訴處分書在卷足憑（見偵卷
    第二十七頁、第二十八頁）。被告於前揭時、地連續施用第一級、第二級毒品，
    屬三犯，所為符合毒品危害防制條例第二十條第三項之規定。從而，本案事證已
    臻明確，被告犯行洵堪認定，自應依法論科。
二、按海洛因及安非他命分別為毒品危害防制條例第二條第二項第一款、第二款明定
    之第一級及第二級毒品，核被告甲○○所為，係犯毒品危害防制條例第十條第一
    項之施用第一級毒品罪及毒品危害防制條例第十條第二項之施用第二級毒品罪。
    被告施用前後持有第一級毒品海洛因及第二級毒品安非他命之低度行為為其施用
    之高度行為所吸收，均不另論罪。又其先後多次施用第一級、第二級毒品之犯行
    ，時間緊接，方法相同，所犯犯罪構成要件相同之罪名，顯係基於概括之犯意反
    覆為之，應依刑法第五十六條連續犯之規定，分別論以一罪並均加重其刑。被告
    所犯上揭二罪名間，犯意各別，行為互殊，應予分論併罰。爰審酌被告前經二次
    觀察勒戒，猶不知心生警惕，仍執意施用毒品、犯罪之動機、目的、手段、施用
    第一級毒品海洛因及第二級毒品安非他命之期間及其於犯罪後坦承犯行，態度尚
    佳等一切情狀，分別量處如主文所示之刑，並定其應執行之刑。扣案之第一級毒
    品海洛因一包（驗餘淨重一．七五公克）、內含海洛因殘渣而難以析離之塑膠袋
    二十四個、第二級毒品安非他命三包（驗餘淨重合計四．六公克），係查獲之毒
    品，均應依同條例第十八條第一項前段之規定，諭知沒收銷燬之；扣案之攪拌機
    一臺、電子磅秤一個、分裝杓二支係供被告為本案犯罪（施用第一級毒品海洛因
    ）所用之物，另扣案分裝杓一支，係供被告為本案犯罪（施用第二級毒品安非他
    命）所用之物，又扣案分裝袋三十個係供被告犯罪（施用第一級毒品海洛因）預
    備之物，且均屬被告所有，業據其供明無誤，爰均依刑法第三十八條第一項第二
    款之規定宣告沒收。
據上論斷，應依刑事訴訟法第二百九十九條第一項前段，毒品危害防制條例第十條第
一項、第二項、第二十條第三項、第十八條第一項前段，刑法第十一條前段、第五十
六條、第五十一條第五款、第三十八條第一項第二款，判決如主文。
本案經檢察官許梨雯到庭執行職務。
中      華      民      國      九十一      年     十     月   三十一   日
                                      臺灣板橋地方法院刑事第五庭
                                          法  官  陳  鴻  清
右正本證明與原本無異。
如不服本判決應於收受送達後十日內向本院提出上訴書狀。
                                          書記官  林  蔚  然
中      華      民      國      九十一      年    十一    月     六     日
附錄本案論罪科刑法條全文：
毒品危害防制條例第十條
施用第一級毒品者，處六月以上五年以下有期徒刑。
施用第二級毒品者，處三年以下有期徒刑。
